【裁判字號】    99,審易,3771
【裁判日期】    991019
【裁判案由】    恐嚇取財等
【裁判全文】
臺灣高雄地方法院刑事判決            99年度審易字第3771號
公  訴  人  臺灣高雄地方法院檢察署檢察官
被      告  乙○○
上列被告因恐嚇取財等案件，經檢察官提起公訴（99年度偵字第
23647 號），被告於準備程序進行中就被訴事實為有罪之陳述，
經本院告知簡式審判程序之旨，並聽取被告與公訴人之意見後，
裁定依簡式審判程序審理，判決如下：
    主  文
乙○○犯攜帶兇器竊盜罪，處有期徒刑拾月，未扣案之螺絲起子
壹支沒收；又犯攜帶兇器夜間侵入住宅竊盜罪，處有期徒刑拾月
，未扣案之鐵剪壹支沒收；又犯恐嚇取財未遂罪，處有期徒刑陸
月，扣案行動電話壹支（含SIM 卡壹張，門號：0000000
000號）沒收。應執行有期徒刑貳年，未扣案之螺絲起子壹支
、鐵剪壹支，及扣案行動電話壹支（含SIM 卡壹張，門號：00
00000000號）均沒收。
    事  實
一、乙○○意圖為自己不法之所有，而基於竊盜、恐嚇取財之犯
    意，分別為下列行為：
  (一)於民國98年8 月16日上午2 時許，持客觀上足以供兇器使用
    之螺絲起子1 支（未扣案），在高雄縣大寮鄉○○街385 號
    前，以上開螺絲起子打開丙○○所有置放該處之車牌號碼YA
    -1877 號自小客車之車門鎖，並竊得置放在車內之鑰匙1 支
    及該車輛，得手後旋即駕駛該車輛離去。嗣於同年8 月17日
    上午0 時25分許，丙○○發現上開車輛遭竊，報警處理。
  (二)於98年8 月17日上午3 時許，夜間自高雄縣林園鄉○○○路
    182 號甲○○住處隔壁之空屋大門進入，至頂樓後，直接侵
    入相鄰之甲○○住處頂樓，並持客觀上足以供兇器使用之鐵
    剪1 支（未扣案），剪斷由甲○○設於該處之鴿舍鐵絲網，
    竊取甲○○所有之賽鴿32隻，得手後即離去，再依竊得賽鴿
    腳環上所載之電話號碼0000000000號，於98年8 月17日上午
    10 時31 分許起至98年8 月17日上午11時2 分許，陸續以其
    所持用之行動電話號碼0000000000號聯繫甲○○，並恫稱：
    若要贖回賽鴿，就要給付贖款新臺幣（下同）50,000元等語
    ，雙方後以32,000元達成協議，並約定在高雄縣鳥松鄉○○
    路麥當勞前付款贖鴿，致甲○○心生畏懼而報警處理。嗣於
    同年8 月17日上午11時30分許，依約至上址，見乙○○駕駛
    車牌號碼YA-1877 號自小客車，停放在高雄縣鳥松鄉○○路
    旁，並手提一籠鴿子下車，甲○○遂聯絡附近埋伏之警員，
    經警到場欲逮捕乙○○，乙○○見狀隨即逃逸而未得逞，並
    為警扣得乙○○所遺留現場之上開自小客車1 輛、內裝有32
    隻鴿子之鴿籠1 個、行動電話1 支（含SIM 卡1 張，門號：
    0000000000號）等物。
二、案經高雄縣警察局林園分局報告臺灣高雄地方法院檢察署檢
    察官偵查起訴。
    理  由
一、本件被告乙○○所犯係死刑、無期徒刑、最輕本刑為3 年以
    上有期徒刑以外之罪，其於準備程序進行中，就被訴事實為
    有罪之陳述，經受命法官告知簡式審判程序之旨，並聽取當
    事人之意見後，本院合議庭認無不得或不宜改依簡式審判程
    序進行之情形，爰依刑事訴訟法第273 條之1 第1 項規定，
    裁定本件由受命法官獨任進行簡式審判程序。又本件卷內之
    證據資料，依同法第273 條之2 規定，不受同法第159 條第
    1 項關於傳聞法則規定之限制，依法均有證據能力，合先敘
    明。
二、上揭事實，業據被告於本院審理中坦承不諱，核與證人即被
    害人丙○○、甲○○於警詢中證述之情節相符，並有高雄縣
    政府警察局林園分局扣押筆錄、扣押物品目錄表（警卷第14
    ～17頁）、贓物認領保管單2 份（警卷第18～19頁）、現場
    照片3 張（警卷第22～23頁）、高雄縣政府警察局車輛尋獲
    電腦輸入單（警卷第26頁）、通聯調閱查詢單1 份（警卷第
    28～39頁）等證據在卷可稽，足認被告前開任意性之自白與
    事實相符，得作為被告有罪之證據。又按刑法第321 條第1
    項第3 款攜帶兇器加重竊盜罪，係以行為人攜帶兇器為其加
    重條件，此所謂兇器，其種類並無限制，凡客觀上足對人之
    生命、身體、安全構成威脅，具有危險性之兇器均屬之；且
    祇須行竊時攜帶此種具有危險性之兇器為已足，並不以攜帶
    之初即有行兇之意圖為必要。查本案業據被告於審理中自承
    用螺絲起子、鐵剪各1 支以行竊之，該螺絲起子、鐵剪雖均
    未扣案，惟一般螺絲起子、鐵剪之材質均為鐵製、質地堅硬
    ，且前端尖銳，若用以攻擊人體，勢將造成人身之傷害，綜
    此足認被告所持該螺絲起子、鐵剪，客觀上可對人之生命、
    身體、安全構成威脅，具有危險性，要屬刑法第321 條第1
    項第3 款所定兇器無訛，是被告攜帶客觀上可為兇器之螺絲
    起子、鐵剪，進而竊取上開物品，業已該當刑法攜帶兇器加
    重竊盜罪之構成要件甚明。從而，本件事證明確，被告犯行
    堪以認定，應依法論科。
三、核被告就犯罪事實一(一)所為，係犯刑法第321 條第1 項第3
    款之攜帶兇器竊盜罪；就犯罪事實一(二)所為，係犯刑法第32
    1 條第1 款、第3 款之攜帶兇器夜間侵入住宅竊盜罪（起訴
    書漏未論以夜間侵入住宅竊盜，容有未恰），及同法第346
    條第3 項、第1 項之恐嚇取財未遂罪。被告所犯上開3 罪，
    犯意各別，行為互殊，應予分論併罰。又被告就恐嚇取財部
    分已著手於行為之實施，尚未得手，為未遂犯，爰依刑法第
    25條第2 項之規定，按既遂犯之刑減輕其刑。本院審酌被告
    正值中壯之年，身心無礙，不思以己力正當賺取財物，竟貪
    圖私利，欲不勞而獲，而攜帶兇器任意竊取他人財物，並夜
    間侵入他人住宅行竊，不僅侵害他人財產權，更影響他人住
    居之安全，且被告竊得甲○○所有之鴿子後，竟又以贖鴿為
    由向甲○○恐嚇取財，所為惡性不輕。參以被告犯後尚知坦
    承犯行，及其所竊財物之財產價值、恐嚇取財部分並未得手
    、智識程度為國小畢業，現從事建築鐵工，每月收入約20,0
    00元等一切情狀，分別量處如主文所示之刑，並依刑法第51
    條第5 款規定，定其應執行之刑，以示懲儆。至扣案手機1
    支（含SIM 卡1 張，門號：0000000000號），為被告所有，
    供犯本件恐嚇取財罪所用，業據被告供承在卷，應依刑法第
    38條第1 項第2 款規定沒收；又被告自承其所有，用以犯上
    開攜帶兇器竊盜罪所用之螺絲起子、鐵剪各1 支，雖未扣案
    ，惟尚不能證明業已滅失，仍應依上開刑法規定宣告沒收之
    ，附此敘明。
據上論斷，應依刑事訴訟法第273 條之1 第1 項、第284 條之1
、第299 條第1 項前段，刑法第25條第2 項、第321 條第1 項第
1款 、第3 款、第346 條第3 項、第1 項、第38條第1 項第2 款
、第51條第5 款、第9 款，刑法施行法第1條之1，判決如主文。
本案經檢察官王清海到庭執行職務。
中    華    民    國    99    年    10    月    19    日
                  刑事第十庭    法  官  林裕凱
以上正本證明與原本無異。
如不服本判決應於收受判決後10日內向本院提出上訴書狀，並應
敘述具體理由。其未敘述上訴理由者，應於上訴期間屆滿後20日
內向本院補提理由書(均須按他造當事人之人數附繕本)「切勿逕
送上級法院」。
中    華    民    國    99    年    10    月    19    日
                                書記官  黃振祐
附錄所犯法條
中華民國刑法第321條
（加重竊盜罪）
犯竊盜罪而有左列情形之一者，處 6 月以上、 5 年以下有期徒
刑：
一、於夜間侵入住宅或有人居住之建築物、船艦或隱匿其內而犯
    之者。
二、毀越門扇、牆垣或其他安全設備而犯之者。
三、攜帶兇器而犯之者。
四、結夥三人以上而犯之者。
五、乘火災、水災或其他災害之際而犯之者。
六、在車站或埠頭而犯之者。
前項之未遂犯罰之。
中華民國刑法第346條
（恐嚇取財得利罪）
意圖為自己或第三人不法之所有，以恐嚇使人將本人或第三人之
物交付者，處 6 月以上 5 年以下有期徒刑，得併科 1 千元以
下罰金。
以前項方法得財產上不法之利益，或使第三人得之者，亦同。
前二項之未遂犯罰之。

司法院資訊處製作；財團法人民間司法改革基金會備份。
